臺灣高等法院民事裁定  
110年度上字第12號
上  訴  人  王笙灃    
            劉思妤  
            劉仲希  
上列當事人與相對人洪木林等人間請求侵權行為損害賠償事件之
追加訴訟，經最高法院111年度台抗字第947號裁定駁回上訴人抗
告，本院裁定如下：
    主    文
上訴人應於收受本裁定正本之日起七日內，補繳第二審追加之訴
裁判費新臺幣貳萬陸仟柒佰元。逾期不補正，即以裁定駁回追加
之訴。
    理    由
一、按「向第二審或第三審法院上訴，依第77條之13及第77條之
    14規定，加徵裁判費十分之五」，民事訴訟法第77條之16第
    1項前段定有明文；上述徵收標準並經本院民國92年8月14日
    （92）院田文公字第03124號函，依據同法第77條之27規定
    ，針對逾新臺幣（下同）10萬元之部分，提高十分之一之裁
    判費。前開規定並依同法第77條之16第2項準用於第二審所
    為訴之追加。
二、經查：
　㈠上訴人劉仲希等3人於110年1月11日追加聲明：「㈠確認被上
    訴人洪木林、林美容、黃麗美、羅基琴、徐秋妹、陳僑興6
    人，就『上訴人劉仲希、劉思妤、王笙灃（上述3人以歐諾事
    業有限公司為借款人）與被上訴人張成昌間87年12月200萬
    元借貸』之仲介關係不存在。㈡確認上訴人劉仲希、劉思妤、
    王笙灃（上述3人以歐諾事業有限公司為借款人）與張成昌
    間在87年12月間200萬元借貸關係不存在」（見本院卷㈠第23
    5頁、卷㈡第377頁）。前經本院110年12月21日裁定駁回追加
    之訴（見本院卷㈢第455-457頁裁定書），後由最高法院111
    年度台抗字第262號裁定發回（見本院卷㈣第9-11頁裁定書）
    。上訴人於111年6月2日具狀重申追加聲明（見本院卷㈣第77
    頁）。茲追加聲明第一、二項之經濟目的相同，其價額應以
    200萬元計算，應徵第二審追加訴訟裁判費3萬1200元。
　㈡本院111年7月18日裁定核定追加訴訟之價額為200萬元，遂命
    上訴人於收受裁定7日內，補繳第二審追加之訴裁判費3萬12
    00元；逾期不補正，即以裁定駁回追加之訴」（下稱系爭裁
    定，見本院卷㈣第231-232頁裁定書）。上訴人於111年8月1
    日具狀對系爭裁定抗告，經最高法院111年10月26日111年度
    台抗字第947號裁定駁回抗告確定（見本院卷㈤第9頁裁定書
    ），是追加訴訟之訴訟標的價額為200萬元，應徵收第二審
    裁判費3萬1200元。
　㈢次按「判決如有誤寫、誤算或其他類此之顯然錯誤者，法院
    得依聲請或依職權以裁定更正；其正本與原本不符者，亦同
　　」，民事訴訟法第232條第1項定有明文，並依同法第239條
    準用於裁定。查劉仲希前於110年9月9日繳納追加訴訟裁判
    費4500元，有裁判費繳納狀與收據在卷（見本院卷㈢第71-72
    頁）；是系爭裁定命上訴人補繳第二審追加之訴裁判費3萬1
    200元（見本院卷㈣第231-232頁裁定書），應更正為2萬6700
    元（31,200-4,500=26,700）。再其次，訴外人歐諾事業有
    限公司曾具狀參加訴訟（見本院卷㈢第7-9頁），劉仲希即陳
    明為繳付參加訴訟裁判費，並在110年9月9日繳納1000元，
    此有裁判費繳納狀與收據在卷（見同卷第69-70頁）；顯見
    該筆款項與追加訴訟無關（本院於110年11月11日裁定駁回
    參加訴訟，嗣已確定，見同卷第329-332頁裁定書）。則上
    訴人主張前述1000元係繳付追加訴訟裁判費云云（見最高法
    院111年度台抗字第947號卷第15-17頁）；洵屬矛盾，殊無
    可採。
三、爰命上訴人於收受本裁定正本7日內，逕向本院補繳2萬6700
    元。上訴人如逾限未補正，即認其追加之訴為不合法，以裁
    定駁回追加之訴，爰裁定如主文。
中　　華　　民　　國　　111 　年　　12　　月　　 15 　日
                    民事第十一庭       
                        審判長法　官  李慈惠
                              法　官  謝永昌
                              法　官  吳燁山
正本係照原本作成。
如不服本裁定關於更正部分，得於收受送達後10日內向本院提出
抗告狀，並繳納抗告費新臺幣1千元。
命補繳裁判費部分不得抗告。
中　　華　　民　　國　　111 　年　　12　　月　　15　　日
                              書記官  莊雅萍